【裁判字號】    92,易,44
【裁判日期】    920606
【裁判案由】    竊盜
【裁判全文】
臺灣花蓮地方法院刑事判決                            九十二年度易字第四四號
    公  訴  人  臺灣花蓮地方法院檢察署檢察官
    被      告  丙○○
右列被告因竊盜案件，經檢察官提起公訴（九十一年度偵字第一九三０號），本院判
決如左：
    主  文
丙○○共同攜帶兇器竊盜，處有期徒刑柒月。
扣案之螺絲起子壹支、扳手貳支，均沒收。
    事  實
一、丙○○與姓名年籍不詳綽號「阿虎」的成年男子，共同基於意圖為自己不法所有
    的犯意聯絡，在民國九十一年六月七日下午二點鐘左右，由「阿虎」駕駛藍色自
    用小客車載著丙○○一起前往花蓮縣吉安鄉○○村○○○街七二號前，推由丙○
    ○持外表尖銳，質地堅硬，足供作為兇器使用的螺絲起子一支、扳手二支等物，
    竊取乙○○所有，業已於同日凌晨四時許遭不明人士在宜蘭縣羅東鎮○○路二六
    九之九號前竊盜之車牌號碼ＢＢ─一七九九號自用小客車，得手後丙○○以螺絲
    起子發動車輛欲離去之際，為埋伏該地之員警當場逮捕。
二、案經花蓮縣警察局吉安分局報告台灣花蓮地方法院檢察署檢察官偵查起訴。
    理  由
一、被告丙○○在本院審理中雖然坦承在上述的時間、地點攜帶螺絲起子等物發動車
    牌號碼ＢＢ─一七九九號自用小客車的事實，但是仍矢口否認竊盜，辯稱：他只
    是幫「阿虎」牽車，他並沒有偷車的意思等語。但是經本院調查的結果，(1)上述
    犯罪事實，業據被告在偵查中自白不諱（詳見發查卷第六頁至第七頁、偵卷第十
    一頁至第十二頁），(2)車牌號碼ＢＢ─一七九九號自用小客車是嘉賓小客車租賃
    有限公司所有，出租給乙○○使用時，於九十一年六月七日凌晨四時許在宜蘭縣
    羅東鎮○○路二六九之九號前遭竊的事實，也經被害人乙○○在警訊中指訴甚詳
    ，並有贓證物品認領保管收據、車籍作業系統─查詢認可資料各一份在卷供參，
    (3)被告確實係由另一台藍色自用小客車載往現場，並以螺絲起子發動遭竊之車牌
    號碼ＢＢ─一七九九號自用小客車的事實，有證人即花蓮縣警察局吉安分局仁里
    派出所員警曾憲維、林偉凱、沈俊傑三人於偵查中證述翔實，(4)被告在本院審理
    時雖否認犯罪，且辯稱其係從事修車工作，幫人牽車是很正常的事等語，然而被
    告在供述「阿虎」請其幫忙牽車的過程時，陳稱：「（問：你在黃昏市場遇到阿
    虎時，他如何跟你講？）他說：「阿良，我們去牽一台車好不好」，我就說好。
    我就跟他上車了，在車上我們都未講到與那台車有關的事，後來我們就到現場了
    ，他就拿一把起子給我，我問他怎麼沒鑰匙，他沒回答，只說將起子插進鑰匙孔
    就可發動。」，「（問：有無問他那台車是誰的？）沒有。」，「（問：他有叫
    你幫他修車嗎？）沒有。」，「（問：他有無說車子發動後開至哪裡？）沒有交
    代。」，「（問：那你打算發動後怎麼辦？）我打算和他一起走，我也不知開去
    那裡。」，「（問：修車時有無遇過贓車的狀況？有。但很少遇到。」等語，被
    告既從事修車工作且也遇過贓車的情形，竟在「阿虎」未提出汽車鑰匙且要求其
    以非常態的方式發動不知為何人所有的車輛時，不多加求證，就用螺絲起子發動
    車輛，即已與常情不符，又被告雖稱「阿虎」是其朋友的朋友，但復稱並不知道
    「阿虎」的姓名及連絡方式，無法供出綽號「阿虎」者之真實姓名、住居所或聯
    絡電話，以供本院查證，綜上以觀，本院認為被告在本院翻異前詞所作的辯解，
    實與事理有違，顯然是事後卸責之詞，不足採信，此外，並有照片多張附卷及螺
    絲起子一支、扳手二支扣案可資佐證，本件事證明確，被告的犯行可以認定。
二、按刑法第三百二十一條第一項第三款所稱兇器，其種類並無限制，凡客觀上足以
    對人之生命、身體、安全構成威脅，具有危險性之兇器均屬之，且祇須行竊時攜
    帶此種具有危險性之兇器為已足，並不以攜帶之初有行兇之意圖為必要，這樣的
    見解可以參考最高法院七十九年台上字第五二五三號的判例意旨，而被告在竊盜
    時所攜帶的螺絲起子一支及扳手二支在客觀上都足以傷害人之生命、身體，顯然
    屬於該條項款所稱之兇器，因此被告的行為所觸犯的罪名是：刑法第三百二十一
    條第一項第三款的攜帶兇器竊盜罪。被告和姓名年籍不詳綽號「阿虎」的成年男
    子間有犯意的聯絡及行為的分擔，都是共同正犯。本院審酌被告的智識程度、犯
    罪的手段，所造成的危害以及犯罪後猶飾詞卸責等一切情狀，量處如主文所記載
    的刑度。
三、扣案的螺絲起子一支為共犯「阿虎」所有，扳手二支為被告丙○○所有，已經丙
    ○○於本院承認在卷，且經本院認定是供犯本案之竊盜罪所使用之工具，自應依
    刑法第三十八條第一項第二款的規定，宣告沒收。
據上論斷，應依刑事訴訟法第二百九十九條第一項前段，刑法第二十八條、第三百二
十一條第一項第三款、第三十八條第一項第二款，判決如主文。
本案經檢察官甲○○到庭執行職務。
中      華      民      國    九十二    年      六      月      六      日
                              臺灣花蓮地方法院刑事庭
                                  法  官  陳  雅  敏
右正本證明與原本無異。
如對本判決不服，應於送達後十日內，向本院提出上訴狀。（應抄附繕本）告訴人或
被害人如對於本判決不服者，應具備理由請求檢察官上訴，其上訴期間之計算係以檢
察官收受判決正本之日期為準。
                                  法院書記官
中      華      民      國    九十二    年      六      月      六      日
附錄本判決論罪之法律條文：
刑法第三百二十一條第一項：
犯竊盜罪而有左列情形之一者，處六月以上五年以下有期徒刑：
一、於夜間侵入住宅或有人居住之建築物、船艦或隱匿其內而犯之者。
二、毀越門扇、牆垣或其他安全設備而犯之者。
三、攜帶兇器而犯之者。
四、結夥三人以上而犯之者。
五、乘火災、水災或其他災害之際而犯之者。
六、在車站或埠頭而犯之者。
前項之未遂犯罰之。


司法院資訊處製作；財團法人民間司法改革基金會備份。
